臺灣彰化地方法院刑事判決　　　　　　　95年度易字第1505號
公　訴　人　臺灣彰化地方法院檢察署檢察官
被　　　告　甲○○
上列被告因竊盜案件，經檢察官提起公訴（95年度偵字第9694、
10699號），本院判決如下：
    主    文
甲○○竊盜，處有期徒刑柒月，扣案手套壹隻沒收；又攜帶兇器
竊盜，處有期徒刑拾月，扣案之鋸子壹支沒收。應執行有期徒刑
壹年月，扣案之手套壹隻及鋸子壹支均沒收。
    犯罪事實
一、甲○○前因竊盜案件，6 次經法院判刑確定，並有贓物及妨
    害自由等前科，又因妨害自由案件及殺人案件，分別經法院
    判處有期徒刑10月及14年確定，經接續執行後，於民國92年
    10月17日縮短刑期假釋出監付保護管束，目前仍在假釋期間
    內（縮刑期滿日為99年12月20日，尚未執行完畢，不構成累
    犯）。詎甲○○仍不知悔改，竟分別基於意圖為自己不法所
    有之各別犯意，先後為下列竊盜犯行：
  (一)於95年10月19日凌晨1 時55分許，駕駛車牌號碼VL-1905 號
    自用小客車至彰化縣秀水鄉○○街809 號旁停有數部車輛之
    空地，停車於該空地旁，隨即右手戴手套，持其自備之水管
    及塑膠桶（不能證明為甲○○所有）下車，以將水管插入汽
    車油箱內抽取汽油再輸送至塑膠桶內之方式，竊取乙○○所
    有之車牌號碼PM-8435 號自用小貨車油箱內之95無鉛汽油約
    16 公 升得手；嗣於繼續竊取汽油之際，為巡邏員警黃建祥
    、蔡金吉察覺有異而當場查獲，並扣得其所有，供其竊盜汽
    油犯罪所用之手套1 隻，及供其竊盜汽油犯罪所用，但不知
    係何人所有之水管1 條及塑膠桶1 個（95無鉛汽油16公升則
    經乙○○領回）。
  (二)於95年11月20日上午11時30分許，駕駛車牌號碼0472-SD 號
    自用小客車行經彰化縣二林鎮○○路與儒林路交岔路口時，
    見該交岔路口旁土地上丙○○種植之香蕉樹結有香蕉，竟意
    圖為自己不法之所有，停車於該香蕉園旁，並攜帶其所有，
    客觀上足對人之生命、身體、安全構成威脅，具有危險性，
    可供作兇器使用之鋸子1 支下車，以鋸子將香蕉自樹上割下
    之方式，竊取丙○○所有之香蕉1 串得手。嗣正將竊盜所得
    之香蕉1 串搬運至上開自用小客車上時，適為巡邏員警當場
    查獲，並扣得其所有，供其本件竊盜犯罪所用之鋸子1 支（
    香蕉1 串則經丙○○領回）。
二、案經彰化縣警察局鹿港、二林分局分別報請臺灣彰化地方法
    院檢察署檢察官偵查起訴。
    理    由
壹、證據能力：
    本案下揭全部卷證所涵括之供述證據及非供述證據，經本院
    依法踐行調查證據程序，公訴人及被告均不爭執各該證據之
    證據能力，且亦查無依法應排除其證據能力之情形，是後述
    所引用證據之證據能力均無疑義，合先敘明。
貳、事實認定：
一、犯罪事實(一)部分：
  (一)訊據被告甲○○固不否認於上揭時間、地點，手戴扣案手套
    為警查獲，及查獲時在查獲位置旁，正有水管插在乙○○所
    有之車牌號碼PM-8435 號自用小貨車油箱內抽取汽油再輸送
    至塑膠桶內之事實，惟矢口否認有何竊盜犯行，辯稱：當天
    伊係停車在該處小解，又因伊會流手汗，為避免開車手滑才
    戴手套，至於水管及塑膠桶係何人所有伊不知道，也未竊盜
    汽油云云。
  (二)查：被害人乙○○所有車牌號碼PM-8435 號自用小貨車油箱
    內之95無鉛汽油，於上揭時、地經人以水管抽取至塑膠桶內
    ，迄警察發現時，塑膠桶內已裝入約16公升之95無鉛汽油乙
    節，業據證人即被害人乙○○於警、偵訊時、證人即查獲員
    警黃建祥、蔡金吉於偵查中證述明確，並有贓物認領保管單
    1 紙、現場照片5 張附卷可稽，此外，復有扣案之水管1條
    及水桶1 個扣案足佐；而被告於警員發現上揭事實時，右手
    戴手套在場，當時現場並無其他人乙節，為被告所不爭執（
    參第0000000000號警卷被告筆錄第2 頁、95年度偵字第9694
    號卷第10頁），復經證人黃建祥、蔡金吉於偵查中結證明確
    （參同上偵卷第27、28頁）；是被告於上揭時、地單獨在案
    發現場，當時正有水管自被害人所有自用小貨車油箱內抽取
    汽油輸入塑膠桶中，且於警察發現時，塑膠桶內已裝入16公
    升95無鉛汽油之事實，堪以認定。
  (三)被告雖以前詞置辯，惟：
    1.本件警察到達現場時，被害人上揭自用小貨車油箱正插有
      水管自其內抽取汽油輸入旁邊之塑膠桶內，顯見竊盜行為
      尚在進行中，竊嫌應即在竊盜現場；而被告於警員到達現
      場時，自被害人之自用小貨車旁跑出，當時現場僅被告一
      人等情，又據證人黃建祥、蔡金吉於偵查中結證明確（參
      同上偵卷第27、28頁），並有證人黃建祥繪製之現場簡圖
      附卷可參；則被告現身之時間及地點既是竊盜正在進行中
      之處所，當時犯罪現場又僅被告一人，伊為竊嫌之可能性
      即難以排除。
    2.況被告為警查獲時，不但右手戴著棉質手套，該經扣案之
      棉質手套經本院審理時當庭勘驗結果為：白色棉質之右手
      工作手套，且手套手掌面之手指部份充滿黑色髒污，手套
      亦充滿汽油味（參本院審判筆錄第5 頁及當庭拍攝附卷之
      照片2 張），顯示被告當時所戴之手套除曾接觸黑色髒污
      之物品外，並曾直接接觸汽油，否則斷無可能在手套上留
      下如此濃烈的汽油味，而此適與竊盜汽油需打開充滿油污
      之油箱蓋及不免碰觸汽油之情形相符。是被告即為本件竊
      盜之行為人，已堪確定。
    3.至被告雖辯稱伊在現場小解及戴手套係為防止手汗云云，
      然被告當日所戴之手套充滿髒污及汽油味已如上述，該手
      套顯係「工作」使用，如被告戴手套之目的在避免手汗狀
      況危及駕車安全，該充滿油污之手套顯然不符需求，此觀
      諸被告於開庭日係戴乾淨之半截毛線手套益明（參同上照
      片2 張）；另被告自承習慣使用右手，亦知手套充滿髒污
      ，衡情伊如係下車小解，為便於解開（或拉下）褲子，當
      將手套先行脫下，以避免沾染衣褲或身體，且取下手套係
      極為簡單容易之動作，然被告迄被查獲止，手套始終戴在
      手上，並辯稱伊係以左手單手完成解開褲子小解云云，實
      與常情有違；被告所辯顯係卸責之詞，均不足採信。
  (四)綜上所述，被告手戴手套於上揭時、地以水管及塑膠桶竊盜
    被害人汽油之事實，事證已臻明確，被告竊盜犯行應堪認定
    。
二、犯罪事實(二)部分：
  (一)訊據被告固不否認於上揭時間、地點，持扣案之鋸子割取香
    蕉1 串之事實，惟矢口否認有何竊盜之犯行，辯稱：伊不知
    道香蕉是他人種的云云。
  (二)查：被告於上揭時、地持鋸子割取被害人丙○○香蕉1 串之
    事實，除被告警詢、偵查及本院審理時之自白外，業經證人
    即被害人丙○○於警詢中證述明確，並有贓物認領保管單1
    紙、查獲現場照片5 張附卷可稽，此外，復有鋸子1 支扣案
    可佐，足徵被告此部份之自白與事實相符，堪予採信。則被
    告未經被害人丙○○同意，於上揭時、地割取被害人丙○○
    所有香蕉1 串之事實，應堪認定。
  (三)至被告雖以前詞置辯，惟細核卷內現場照片，被害人丙○○
    之香蕉係種植於道路旁，數株香蕉樹排列有序，香蕉樹下之
    土地雖有其他植物，但未顯雜亂，顯係有人整理之香蕉園，
    且香蕉園旁即有成排房屋，被告亦不否認香蕉園旁即有住家
    及農會（參本院審判筆錄第7 頁），是從該香蕉園之外觀及
    位置，衡情任何人均可輕易得知該香蕉園係他人所有之財產
    ，被告辯稱不知係他人所有之物，顯係卸責之詞，不足採信
    。
  (四)綜上，被告明知係他人之香蕉而竊取之事實，已堪確認。
    本件事證已臻明確，被告竊盜犯行至堪確定。
、論罪科刑：
一、按已著手於犯罪行為之實行而不遂者，為未遂犯，刑法第25
    條第1 項定有明文，而竊盜罪之既遂未遂，係以實施竊盜行
    為人已否將其所竊得之財物置於自己實力支配之下為斷，如
    所得財物已置於自己實力支配之下，則為既遂，否則為未遂
    （最高法院44年度臺非字第105 號判決參照）；又上訴人所
    竊之樹木，既經砍伐倒地，不得謂非已移入於自己實力支配
    之下，其竊盜行為即已完成，自難因其贓木尚未搬離現場，
    而謂為竊盜未遂（最高法院49年台上字第93 9號判例意旨參
    照）。查上開犯罪事實(一)中，被告已將被害人所有之95無鉛
    汽油16公升自被害人之自用小貨車油箱中抽出，並裝入伊所
    事先準備之塑膠桶中，就該16公升之汽油而言，被告已完成
    竊盜之行為，隨時可將之帶走，是該16公升95無鉛汽油已處
    於被告實力支配下已無疑問，至為警查獲時，被告使用之水
    管雖仍繼續自被害人之自用小貨車油箱中抽取汽油，但竊盜
    行為之繼續，並不影響已竊得物品已進入被告實力支配下之
    事實，此就如竊嫌進入住宅竊盜發現有現金數十萬元，並已
    將部分現鈔裝入其衣服口袋中，繼續再取出其他現鈔時為警
    查獲，已裝入口袋部份之現鈔當已進入竊嫌之實力支配下無
    疑。故本件被告竊盜汽油16公升部分應屬竊盜既遂，公訴人
    起訴書認尚屬竊盜未遂，容有誤會。
  (二)按刑法第321 條第1 項第3 款之攜帶兇器竊盜罪，係以行為
    人攜帶兇器竊盜為其加重條件，此所謂兇器，其種類並無限
    制，凡客觀上足對人之生命、身體、安全構成威脅，具有危
    險性之兇器均屬之，且祇須行竊時攜帶此種具有危險性之兇
    器為已足，並不以攜帶之初有行兇之意圖為必要（最高法院
    79年台上字第5253號判例參照）。查扣案之鋸子1 支，係單
    面為尖銳鋸齒之鐵製品，應認是客觀上足以對人之生命、身
    體、安全構成威脅，顯為具有危險性之兇器無疑。
  (三)是核被告所為如犯罪事實(一)所示之犯行，係犯刑法第320 條
    第1 項之普通竊盜既遂罪，所為如犯罪事實(二)所示之犯行，
    係犯刑法第321 條第1 項第3 款之攜帶兇器竊盜罪。公訴人
    起訴書認犯罪事實(一)所示之犯行係犯普通竊盜未遂罪，容有
    誤會已如上述，附此敘明。其所犯上開二罪，犯意各別，行
    為互殊，應予分論併罰。
  (四)爰審酌被告有6 次竊盜及贓物、妨害自由等前科，有臺灣高
    等法院被告前案紀錄表在卷可參，素行非佳，且目前尚在假
    釋中，竟仍不知悔改，再犯本案竊盜犯行，雖竊得財物價值
    非鉅，又均經被害人領回，但其屢犯竊盜案件，對他人財產
    權完全未予尊重，本次第一次犯案（犯罪事實(一)）為警查獲
    後，仍不知悔改而再第二次犯竊盜罪（犯罪事實(二)），顯然
    欠缺遵守法紀之觀念，且本次犯罪後矢口否認犯行，意圖脫
    罪，根本不知反省，並造成有限司法資源之浪費，實有嚴予
    懲處之必要，復參酌其犯罪之動機、手段等一切情狀，分別
    量處如主文所示之刑，並定應執行之刑，以示懲儆。至公訴
    人雖請求就上開二罪分別判處有期徒刑1 年6 月及2 年，定
    應執行有期徒刑3 年，惟本院審酌上情，認量處如主文所示
    之刑即屬洽當，附此敘明。
  (五)沒收：
    1.扣案之鋸子1 支，為被告所有，供其為犯罪事實(二)所示竊
      盜犯行犯罪所用之物，業據被告供承在卷，爰依刑法第38
      條第1 項第2 款之規定於該項罪名下諭知沒收。
    2.扣案之手套1 隻，被告自承為其所有，但否認係供犯罪事
      實(一)所示竊盜犯罪所用之物，惟被告係手戴手套以打開油
      箱蓋竊盜被害人之汽油已如上述，被告此部份之辯詞顯不
      足採，是爰依刑法第38條第1 項第2 款之規定，於該項罪
      名下諭知沒收。
    3.至另扣案之水管1 條及塑膠桶1 個，被告係以此等工具竊
      盜被害人之汽油雖如上述，但被告否認此等物品為其所有
      ，則既無其他積極證據足認扣案水管1 條及塑膠桶1 個確
      為被告所有，依法自不得併予宣告沒收，附此敘明。
據上論斷，應依刑事訴訟法第299 條第1 項前段，刑法第320 條
第1 項、第321 條第1 項第3 款、第51條第5 款、第38條第1項
第2 款，刑法施行法第1 條之1 ，判決如主文。
本案經檢察官劉世豪到庭執行職務。
中　　華　　民　　國　　96　　年　　1 　　月　　30　　日
                  刑事第四庭    審判長法  官  周淡怡
                                      法  官  周莉菁
                                      法  官  吳永梁
以上正本證明與原本無異。
如不服本判決，應於判決送達後10日內，向本院提出上訴狀（ 須
附繕本 ）。
告訴人或被害人對於判決如有不服具備理由請求檢察官上訴者，
其上訴期間之計算係以檢察官收受判決正本之日期為準。
中　　華　　民　　國　　96　　年　　1　　月　　 31　　日
                                      書記官  陳美敏
附錄本案論罪科刑法條：
中華民國刑法第320條
意圖為自己或第三人不法之所有，而竊取他人之動產者，為竊盜
罪，處5 年以下有期徒刑、拘役或5 百元以下罰金。
意圖為自己或第三人不法之利益，而竊佔他人之不動產者，依前
項之規定處斷。
前二項之未遂犯罰之。
中華民國刑法第321條
犯竊盜罪而有左列情形之一者，處6 月以上、5 年以下有期徒刑
：
一  於夜間侵入住宅或有人居住之建築物、船艦或隱匿其內而犯
    之者。
二  毀越門扇、牆垣或其他安全設備而犯之者。
三  攜帶兇器而犯之者。
四  結夥三人以上而犯之者。
五  乘火災、水災或其他災害之際而犯之者。
六  在車站或埠頭而犯之者。
前項之未遂犯罰之。
